【裁判字號】    97,訴,765
【裁判日期】    970414
【裁判案由】    毒品危害防制條例
【裁判全文】
臺灣板橋地方法院刑事判決               97年度訴字第765號
公  訴  人  臺灣板橋地方法院檢察署檢察官
被      告  甲○○
                    （現於臺灣臺北監獄臺北分監執行中）
上列被告因違反毒品危害防制條例案件，經檢察官提起公訴（96
年度毒偵字第9880號），本院於準備程序進行中，被告就被訴之
事實為有罪之陳述，經告知被告簡式審判程序之旨，並聽取當事
人之意見後，本院合議庭裁定進行簡式審判程序，判決如下：
    主  文
甲○○施用第一級毒品，處有期徒刑捌月，減為有期徒刑肆月，
如易科罰金，以新臺幣壹仟元折算壹日。扣案之海洛因貳包（淨
重零點玖貳公克）沒收銷燬之，上開海洛因外包裝塑膠袋貳個均
沒收之。
    事  實
一、甲○○前因施用毒品案件，經本院於民國（下同）94年10月
    31日以94年度毒聲字第2127號裁定送觀察、勒戒後，認無繼
    續施用毒品之傾向，於95年3 月15日執行完畢而釋放，並經
    臺灣板橋地方法院檢察署檢察官以95年度毒偵字第28號、毒
    偵緝字第120 號、第161 號不起訴處分確定。猶不知悔改，
    竟基於施用第一級毒品之犯意，於96年1 月12日在臺北縣林
    口鄉○○道附近之不詳姓名友人所駕駛之自小客車車上，將
    第一級毒品海洛因羼入於香煙之煙絲內，以火點燃後再施用
    所冒出含有海洛因成分之氣體，以此方式施用第一級毒品海
    洛因1 次（起訴書略載為96年1 月12日3 時50分許為警採尿
    回溯前26小時內之某時許，在不詳處所，施用第一級毒品海
    洛因）。嗣經警於96年1 月12日1 時30分許，在臺北縣三重
    市○○路243 巷口查獲，並扣得第一級毒品海洛因2 包（淨
    重0.92公克）。
二、案經台北縣政府警察局土城分局報請臺灣板橋地方法院檢察
    署檢察官偵查起訴。
    理  由
一、按除被告所犯為死刑、無期徒刑、最輕本刑為三年以上有期
    徒刑之罪或高等法院管轄第一審案件者外，於第一次審判期
    日前之準備程序進行中，被告先就被訴事實為有罪之陳述時
    ，審判長得告知被告簡式審判程序之旨，並聽取當事人、代
    理人、辯護人及輔佐人之意見後，裁定進行簡式審判程序，
    刑事訴訟法第273 條之1 第1 項定有明文。經核本件被告甲
    ○○所犯係死刑、無期徒刑、最輕本刑為三年以上有期徒刑
    以外之罪，其於準備程序中就被訴事實為有罪之陳述，經法
    官告知簡式審判程序之旨，並聽取公訴人、被告之意見後，
    本院爰依首揭規定，合議裁定由受命法官獨任進行簡式審判
    程序，合先敘明。
二、上揭事實，業據被告甲○○於本院準備程序及審理時坦承不
    諱，而其為警查獲後所採集之尿液檢體，經送驗結果，確呈
    現海洛因代謝物鴉片類之陽性反應，此有臺灣檢驗科技股份
    有限公司出具濫用藥物尿液檢驗報告1 件在卷可稽（見臺灣
    板橋地方法院檢察署96年度毒偵字第753 號偵查卷第44頁）
    ，又查扣之白粉經送往法務部調查局以化學呈色法及氣相層
    析質譜儀分析法檢驗結果確含有第一級毒品海洛因之成分，
    有該局96年2 月2 日調科壹字第09623009110 號函附卷可參
    （見同上偵查卷第45頁）。是被告上開自白，核與事實相符
    ，堪信為真實。又被告前因施用毒品案件，經本院於94年10
    月31日以94年度毒聲字第2127號裁定送觀察、勒戒後，認無
    繼續施用毒品之傾向，於95年3 月15日執行完畢而釋放，並
    經臺灣板橋地方法院檢察署檢察官以95年度毒偵字第28號、
    毒偵緝字第120 號、第161 號不起訴處分確定等情，有臺灣
    高等法院被告前案紀錄表附卷可參。本件事證明確，被告施
    用第一級毒品之犯行洵堪認定。
三、查海洛因依其成癮性、濫用性及對社會危害性之程度，已為
    毒品危害防制條例第2 條第2 項第1 款列為第一級毒品。核
    被告所為，係犯毒品危害防制條例第10條第1 項施用第一級
    毒品之罪。其施用前後持有海洛因之低度行為，應為施用海
    洛因之高度行為所吸收，不另論罪。爰審酌被告之品行、智
    識程度、被告前曾經觀察、勒戒，仍未能戒斷其施用毒品之
    惡習，再犯本件犯行，惟因施用毒品均僅係戕害其自己身心
    並無加害他人以及於被告犯罪後坦認犯行等一切情狀，量處
    如主文所示之刑，以資懲儆。又被告犯罪時間在96年4 月24
    日以前，所犯之罪並無中華民國九十六年罪犯減刑條例第3
    條所列情形，爰依該條例第2 條第1 項第3 款、第9 條之規
    定，減其刑期二分之一，並諭知易科罰金之折算標準。至扣
    案之海洛因2 包（淨重0.92公克），為查獲之毒品，不問屬
    於犯人與否，應依毒品危害防制條例第18條第1 項前段規定
    沒收銷燬之，而上開海洛因外包裝塑膠袋2 個，係被告所有
    且係供盛裝毒品之用，業據被告供承在卷，應依法宣告沒收
    之。
據上論斷，應依刑事訴訟法第273 條之1 第1 項、第299 條第1
項前段，毒品危害防制條例第10條第1 項、第18條第1 項前段，
刑法第11條、第41條第1 項前段、第38條第1 項第2 款，中華民
國九十六年罪犯減刑條例第2 條第1 項第3 款、第7 條、第9 條
，判決如主文。
本案經檢察官吳文正到庭執行職務
中    華    民    國    97    年    4     月    14    日
                    刑事第五庭  法  官  潘  長  生
以上正本證明與原本無異。
如不服本判決應於送達後10日內向本院提出上訴狀。
                                書記官  彭  麗  紅
中    華    民    國    97    年    4     月    14    日
附錄本案論罪科刑法條全文：
毒品危害防制條例第10條
施用第一級毒品者，處6 月以上5 年以下有期徒刑。
施用第二級毒品者，處3 年以下有期徒刑。


司法院資訊處製作；財團法人民間司法改革基金會備份。
